臺灣高雄地方法院民事裁定
111年度簡上字第40號
上  訴  人  朴浩成  
訴訟代理人  陳柏中律師
            朱冠菱律師
被上訴人    林育賢  

訴訟代理人  邱基峻律師
            楊斯惟律師
上列當事人間請求返還租賃物等事件，本院裁定如下：
    主  文
一、被上訴人應於本裁定送達後五日內補繳第一審裁判費新臺幣
    肆萬捌仟捌佰零柒元。
二、上訴人應於本裁定送達後五日內繳納第二審裁判費新臺幣陸
    萬玖仟參佰肆拾玖元，逾期未補正，即駁回其上訴。
    理  由
一、按訴訟標的之價額，由法院核定。核定訴訟標的之價額，以
    起訴時之交易價額為準；法院因核定訴訟標的之價額，得依
    職權調查證據。又以一訴附帶請求其孳息、損害賠償、違約
    金或費用者，不併算其價額；因定期給付或定期收益涉訟，
    以權利存續期間之收入總數為準；期間未確定時，應推定其
    存續期間，但其期間超過10年者，以10年計算；原告起訴不
    合程式或不備其他要件者，法院應以裁定駁回之。但其情形
    可以補正者，審判長應定期間先命補正；上訴不合法者，第
    二審法院應以裁定駁回之。但其情形可以補正者，審判長應
    定期間先命補正，民事訴訟法第77條之1第1項、第2項前段
    、第3項、第77條之2第2項、第77條之10、第249條第1項第6
    款、第436條之1第3項準用第444條第1項分別定有明文。
二、經查：
  ㈠本件被上訴人起訴請求上訴人於兩造租約終止後應將門牌號
    碼高雄市○○區○○○路000 號1樓、2樓、3樓房屋（下稱系爭房
    屋）及同建物地下一層機械式汽車停車位（下稱系爭車位）
    遷讓返還予被上訴人，而系爭房屋及車位於起訴（110年4月
    9日繫屬）前，曾經本院108年度司執字第72335號清償債務
    執行事件（下稱系爭執行事件）為拍賣，系爭房屋（含系爭
    車位）於109年8月6日拍定之價格為新臺幣（下同）512萬元
    （見系爭執行事件卷第311頁），自應以此交易價格作為系
    爭房屋及車位於本件之訴訟標的價額，上訴人主張應以系爭
    房屋之課稅現值計算云云，自有未合。
　㈡被上訴人另請求上訴人給付租約終止前積欠之租金及管理費
    共計625,058元，暨自起訴狀繕本送達翌日起至遷讓返還系
    爭房屋及車位之日止，按月給付相當於租金之不當得利、違
    約金及管理費共174,294元。其中除相當於租金之不當得利
    及違約金（每月各8萬5千元）為遷讓房屋之附帶請求，不併
    算其價額外，其餘均應列計。而上開按月請求給付管理費4,
    294元部分，因屬定期給付涉訟，期間未確定，且無不能存
    續超過10年之事證，依前揭規定，應以10年計算，合計為51
    5,280元（計算式：4,294元×12個月×10年＝515,280元），再
    併算租約終止前已到期租金及管理費625,058元，此部分訴
    訟標的價額為1,140,338元（計算式：515,280元＋625,058元
    ＝1,140,338元）。被上訴人雖於上訴審撤回關於「租約終止
    後按月給付管理費」之請求（本院卷第66頁），惟此部分業
    經一審終局判決在案，故仍應納計徵收，附此敘明。
  ㈢綜上，本件訴訟標的價額應為6,260,338元（計算式：5,120,
    000＋1,140,338元＝6,260,338元），應徵第一審裁判費63,07
    3元，扣除已繳14,266元，被上訴人尚應補繳48,807元，爰
    限被上訴人於收受本裁定送達5日內如數補繳。 
  ㈣原審為被上訴人全部勝訴之判決，上訴人就其敗訴部分全部
    提起上訴，故本件上訴人之上訴利益核定為6,260,338元元
    ，應徵第二審裁判費94,609元，扣除已繳25,260元，上訴人
    尚應補繳69,349元。爰限上訴人於收受本裁定送達5日內如
    數補繳，倘逾期不繳，即駁回上訴。 
中　　華　　民　　國　　111 　年　　6 　　月　　10　　日
                 民事第一庭  審判長法　官 蔣志宗

　　　　　　　　　　　　　　　　   法  官 陳筱雯
　　　　　　　　　　　　　　　　
　　　　　　　　　　　　　　　　   法  官 葉晨暘
以上正本係照原本作成。
如不服本裁定關於訴訟標的價額之核定，得於收受裁定正本後10
日內向本院提出抗告狀，並繳納抗告裁判費新臺幣1,000 元；其
餘部分不得抗告。 
中　　華　　民　　國　　111 　年　　6 　　月　　10　　日
                                   書記官 林雯琪